Inventaris van het archief van de Nederlandse Ambassade (1955-1974) en het consulaat-Generaal in Japan (Tokio), 1941-1974
Nationaal Archief, Den Haag
- AMBASSADE TE TOKIO, I.
  - Algemeen archief, A.
    - Economie, migratie, arbeid, 6.
      - Economie, 6.1.
        - Algemeen, 6.1.1.
          - Stukken betreffende de economische en technische samenwerking en hulpverlening in het kader van de ontwikkelingshulp., 1963 - 1974; 160-174; 11 pakken en 4 omslagen
            - Japanse ontwikkelingshulp. 1963 - 1974, 160-171
              - Deelname van Japan aan het internationale Jongeren Vrijwilligers Programma in verband met de economische hulp aan ontwikkelingslanden, 1963 - 1964, 160; omslag
              - Japans standpunt inzake de internationale schuldenregeling met Chili in verband met de staatsgreep in Chili en de schending van de mensenrechten, 1967 - 1974, 161; omslag
              - Organisatie van de Japanse hulpverlening, 1967 - 1974, 162
              - Deelname van Japan aan conferenties over de internationale hulpverlening aan Indonesië, 1966, 163; omslag
              - Deelname van Japan aan de vergaderingen van de Intergouvernementele Groep Indonesië (IGGI) in Nederland. 1967 - 1973, 164-170
                - 1967, 164
                - 1968, 165
                - 1969, 166
                - 1970, 167
                - 1971, 168
                - 1972-1973, 169
                - 1972-1973, 170
              - Hulpverlening aan Cambodja, Laos en Vietnam (voormalig Indochina), 1973-1974, 171; omslag
            - Deelname van Nederland aan de Asian Productivity Organisation (APO) te Tokio. 1964 - 1974, 172-174
              - 1964-1970, 172
              - 1971-1972, 173
              - 1973-1974, 174
        - Geld-, bank-, beurs- en kredietwezen, 6.1.2.
          - Stukken betreffende de gevolgen voor de binnenlandse economie van Japan van de devaluatie van de munteenheid yen en de maatregelen ter versterking van de internationale positie van de yen., 1954 - 1973; 175-176; 2 omslagen
            - 1954-1964, 175
            - 1969-1973, 176
          - Stukken betreffende het internationale betalingsverkeer van Japan., 1955 - 1974; 177-179; 1 pak en 2 omslagen
            - Regeling van het betalingsverkeer tussen Nederland en Japan, 1955 - 1958, 177
            - Positie van de betalingsbalans van Japan in het internationale betalingsverkeer, 1956 - 1964, 178
            - Liberalisering van de kapitaalinvoer in Japan, 1965 - 1974, 179; pak
          - Stukken betreffende de belangstelling van beleggingsmaatschappijen in Japan voor de Nederlandse kapitaalmarkt., 1963; 180; 1 omslag
          - Stukken betreffende de internationale positie van het Japanse bankwezen., 1965 - 1974; 181; 1 omslag
          - Stukken betreffende het kredietwezen van Japan., 1965 - 1974; 182-184; 3 omslagen
            - Buitenlandse investeringen in Japan, 1965 - 1972, 182
            - Uitbreiding en verbetering van de Japanse kredietverzekering voor import en export, 1965 - 1972, 183
            - Japanse investeringen in het buitenland, 1965 - 1974, 184
        - Openbare geldmiddelen, 6.1.3.
          - Stukken betreffende aangelegenheden inzake belastingen., 1955 - 1974; 185-188; 1 pak en 3 omslagen
            - Verdragen ter voorkoming van dubbele belasting tussen Nederland en Japan. 1955 - 1974, 185-186
              - 1955-1964, 185
              - 1965-1974, 186; pak
            - Belastingfaciliteiten van Japan bij de in- en uitvoer van goederen. 1964 - 1966, 187-188
              - 1964, 187
              - 1966, 188
            - Stukken betreffende de rijksbegrotingen van Japan. 1969 - 1974, 189; 1 omslag
        - Goederen, 6.1.4.
          - Stukken betreffende maatregelen en procedures van Japan ten behoeve van de in- en uitvoer van handelsproducten., 1955 - 1972; 190-195; 3 pakken en 3 omslagen
            - Algemeen. 1955 - 1964, 190-192
              - 1955-1959, 190; pak
              - 1960-1961, 191; pak
              - 1962-1964, 192; pak
            - Invoerliberalisatie voor lactose, 1968 - 1972, 193
            - Exportbevorderende maatregelen, 1969 - 1972, 194
            - Tariefvoorrechten voor Suriname en de Nederlandse Antillen, 1970 - 1972, 195
          - Stukken betreffende de handelsbetrekkingen tussen Japan en de Benelux., 1955 - 1974; 196-204; 9 pakken
            - 1955-1960, 196
            - 1963-1964, 197
            - 1961-1962, 198
            - 1965-1967, 199
            - 1968, 200
            - 1969, 201
            - 1970 - 1972 juni, 202
            - 1972 juli - 1973 feb., 203
            - 1973 mrt. - 1974, 204
          - Stukken betreffende de arbitrageovereenkomst voor handelsgeschillen tussen Nederland en Japan., 1962 - 1964; 205; 1 omslag
          - Stukken betreffende de bescherming van Nederlandse handelsproducten in verband met de Japanse concurrentie met nagemaakte dessins., 1965 - 1972; 206; 1 omslag
          - Stukken betreffende de Japanse uitvoer van staal naar de landen van de Europese Economische Gemeenschap (EEG) en naar het Verenigd Koninkrijk., 1971; 207; 1 omslag
        - Productie en consumptie, 6.1.5.
          - Stukken betreffende visserijaangelegenheden., 1954 - 1973; 208-211; 2 pakken en 2 omslagen
            - Besprekingen tussen Nederland en Japan over de tonijnvisserij in de territoriale wateren van Nieuw-Guinea en het visserijgeschil tussen Japan en de Sovjet-Unie over het visserijquotum in de Noordelijke Pacific, 1954 - 1959, 208
            - Belangen van Japan in de walvisvaart. 1958 - 1966, 209-210
              - 1958-1964, 209; pak
              - 1965-1966, 210; pak
            - Visserijonderhandelingen van Japan met Brazilië, China, Indonesië, Mexico, Nieuw-Zeeland en Suriname, 1969 - 1973, 211
          - Stukken betreffende de industriële ontwikkelingen in Japan., 1957 - 1975; 212-223; 4 pakken en 8 omslagen
            - Grondstofwinning. 1957 - 1974, 212-215
              - Algemeen. 1957 - 1974, 212-213
                - 1957-1972, 212; pak
                - 1973-1974, 213; pak
              - Samenwerking tussen Nederland en Japan op het gebied van de mijnbouw en de levering van vloeibaar aardgas door Shell aan Japan, 1968 - 1973, 214
              - Moeilijkheden tussen de Nederlands/Britse Shell en de Japanse Showa Sekiyu met betrekking tot het maken van afspraken over olie, 1970 - 1974, 215
            - Vliegtuigen. 1957 - 1974, 216-218
              - 1957-1963, 216
              - 1965-1970, 217
              - 1971-1974, 218; pak
            - Schepen. 1958 - 1974, 219-220
              - 1958-1964, 219
              - 1965-1974, 220; pak
            - Auto's, 1965 - 1974, 221
            - Textiel, 1971 - 1974, 222
            - Computers en kleurentelevisie, 1971 - 1975, 223
          - Stukken betreffende de invloed van de Japanse overheid op het bedrijfsleven., 1965 - 1972; 224; 1 omslag
          - Stukken betreffende de trust- en kartelvorming in Japan., 1966 - 1974; 225; 1 omslag
      - Migratie, arbeid, 6.2.
        - Stukken betreffende de organisatie van de vakbonden in Japan en de problemen van de Algemene Bank Nederland (ABN) met de vakbonden in Japan., 1955 - 1974; 226-227; 2 omslagen
          - 1955-1964, 226
          - 1970-1974, 227
        - Stukken betreffende de ontwikkelingen in de immigratie en emigratie van Japan., 1956 - 1962; 228; 1 omslag
        - Stukken betreffende de werkgelegenheid, de loonsituatie en de kosten van het levensonderhoud in Japan., 1965 - 1973; 229; 1 omslag
    - Sociale aangelegenheden, 7.
      - Stukken betreffende het verlenen van hulp aan Nederlanders in Japan., 1955 - 1964; 230; 1 omslag
      - Stukken betreffende de Nederlandse hulpverlening aan noodlijdende gebieden in Japan ten gevolge van natuurrampen., 1957 - 1971; 231-232; 2 omslagen
        - 1957-1963, 231
        - 1965-1971, 232
      - Stukken betreffende de ziektekosten- en invaliditeitsverzekering van Japan., 1969 - 1974; 233; 1 omslag
    - Culturele en wetenschappelijke aangelegenheden, 8.
      - Stukken betreffende de culturele aangelegenheden met betrekking tot Japan., 1953 - 1974; 234-254; 3 pakken en 18 omslagen
        - Houden van herdenkingen, het organiseren van festiviteiten en de oprichting van monumenten door Nederlandse organisaties in Japan. 1953 - 1974, 234-243
          - Algemeen. 1953 - 1974, 234-235
            - 1953-1964, 234; pak
            - 1966-1974, 235
          - Herdenkingen. 1965 - 1974, 236-242
            - William Adams, 1965 - 1974, 236
            - Meiji-periode, 1967 - 1972, 237
            - Erasmus, 1969 - 1970, 238
            - Haven van Nagasaki, 1969 - 1970, 239
            - Medische Faculteit van de Universiteit van Osaka, 1969 - 1971, 240
            - Jan Joosten van Lodensteyn, 1969 - 1973, 241
            - Osaka Foreign Trade Institute, 1970, 242
          - Presentatie van het Tweelandenboek over de historische relatie tussen Nederland en Japan, 1969 - 1971, 243
        - Ontdekking van oude Nederlandse boeken in bibliotheken in Japan, 1954 - 1964, 244
        - Onderhoud van Nederlandse oorlogsgraven in Japan. 1955 - 1974, 245-246
          - 1955-1964, 245
          - 1965-1974, 246
        - Activiteiten van het Internationaal Cultureel Centrum te Nagasaki. 1957 - 1966, 247-248
          - 1957-1964, 247
          - 1965-1966, 248
        - Schenking van kunstvoorwerpen uit Japan door C. Ailion aan Nederlandse musea, 1959 - 1962, 249
        - Internationale culturele uitwisselingen van Japan via de Japan Foundation, 1965 - 1974, 250
        - Zusterstadverbindingen tussen Nederlandse en Japanse steden, 1965 - 1974, 251; pak
        - Culturele betrekkingen tussen Nederland en Japan, 1966 - 1972, 252
        - Nederlandse deelname aan de Wereldtentoonstelling te Osaka, 1969 - 1974, 253
        - Japans-Nederlands Centrum te Tokio inzake de culturele en economische betrekkingen, 1971 - 1974, 254; pak
      - Stukken betreffende de godsdienst in Japan., 1955 - 1964; 255; 1 omslag
      - Stukken betreffende wetenschappelijke aangelegenheden., 1955 - 1974; 256-262; 4 pakken, 2 omslagen en 1 stuk
        - Ontwikkelingen op het gebied van de toepassing van kernenergie. 1955 - 1974, 256-260
          - Samenwerking van Japan met diverse landen. 1955 - 1974, 256-259
            - 1955-1956, 256
            - 1957-1958, 257
            - 1962-1964, 258
            - 1965-1974, 259
          - Exploitatie door Japan van nucleaire schepen, 1970 - 1974, 260; omslag
        - Wetenschappelijke expeditie van Japan in Nieuw-Guinea en het Nederlands wetenschappelijk onderzoek in Japan, 1959 - 1964, 261; omslag
        - Japans onderzoek naar het nationaal karakter en volksaard van de Japanners, 1974, 262; stuk
      - Stukken betreffende de gehouden Olympische Spelen in Japanse steden., 1962 - 1972; 263-265; 1 pak en 2 omslagen
        - Zomerspelen 1964 te Tokio. 1962 - 1964, 263-264
          - Correspondentie met prins Bernhard over de ruitersport, 1962 - 1964, 263; pak
          - Bezoek van prins Bernhard en prinses Beatrix, 1963 - 1964, 264
        - Winterspelen 1972 te Sapporo, 1970 - 1972, 265
      - Brief aan de Nederlandse minister van Buitenlandse Zaken over het onderwijssysteem in Japan., 1974; 266; 1 stuk
    - Staatkunde, landsverdediging, internationale organisaties, 9.
      - Staatkunde, 9.1.
        - Binnenlandse staatkunde, 9.1.1.
          - Stukken betreffende de wijziging van de Grondwet van Japan., 1954 - 1960; 267; 1 omslag
          - Stukken betreffende het opmaken van jaarrapporten over de algemene ontwikkelingen in Japan en Zuid-Korea., 1956 - 1976; 268-270; 1 pak en 2 omslagen
            - Japan. 1956 - 1975, 268-269
              - 1956-1965, 268
              - 1966-1975, 269; pak
            - Zuid-Korea, 1967 - 1976, 270
          - Stukken betreffende de algemene binnenlandse politieke ontwikkelingen in Japan en Zuid-Korea., 1962 - 1974; 271-274; 3 pakken en 1 omslag
            - Japan. 1965 - 1974, 271-272
              - 1965-1969, 271; omslag
              - 1970-1974, 272
            - Zuid-Korea. 1962 - 1974, 273-274
              - 1962-1969, 273
              - 1970-1974, 274
            - Stukken betreffende de dienstreizen van Nederlandse ambassadeurs naar Japan en Zuid-Korea. 1962 - 1974, 275; 1 omslag
          - Stukken betreffende de jaarlijkse herdenking van de slachtoffers van de Tweede Wereldoorlog op de Commonweath War Cemetery te Yokohama., 1965 - 1974; 276; 1 omslag
          - Stukken betreffende de organisatie van het Japanse Ministerie van Buitenlandse Zaken (Gaimusho)., 1965 - 1974; 277; 1 omslag
          - Stukken betreffende de parlementsverkiezingen, politieke partijen en de samenstelling van de regering van Japan., 1965 - 1974; 278; 1 omslag
          - Stukken betreffende de inauguratie van president Park van Zuid-Korea., 1967 - 1973; 279; 1 omslag
        - Buitenlandse betrekkingen, 9.1.2.
          - Stukken betreffende de buitenlandse politiek van Japan., 1955 - 1974; 280-281; 1 pak en 1 omslag
            - 1955-1958, 280
            - 1965-1974, 281; pak
          - Stukken betreffende de politieke betrekkingen van Japan met diverse landen., 1955 - 1974; 282-293; 1 pak en 11 omslagen
            - Diverse landen, 1955 - 1974, 282; pak
            - China, 1972, 283
            - Frankrijk, 1967 - 1974, 284
            - India en Pakistan, 1971 - 1972, 285
            - Indonesië, 1965 - 1974, 286
            - Mongolië, 1972, 287
            - Noord-Korea, 1971 - 1974, 288
            - Sovjet-Unie, 1965 - 1974, 289
            - Taiwan, 1970 - 1974, 290
            - Verenigde Staten, 1959 - 1974, 291
            - West-Duitsland, 1967 - 1974, 292
            - Zuid-Korea, 1965 - 1974, 293
          - Stukken betreffende de bezoeken van Nederlandse ministers van Buitenlandse Zaken aan Japan., 1958 - 1975; 294-296; 1 pak en 2 omslagen
            - Minister J. Luns, 1958 - 1962, 294
            - Minister M. van der Stoel. 1973 - 1975, 295-296
              - 1973-1974, 295
              - 1975, 296; pak
            - Stukken betreffende de belangenbehartiging door Nederland voor Luxemburg in Japan. 1965 - 1973, 297; 1 omslag
          - Stukken betreffende de diplomatieke contacten van China, Noord-Vietnam en Noord- en Zuid-Korea met diverse landen., 1967 - 1974; 298; 1 pak
          - Stukken betreffende de reactie van Japan op de militaire inventie van de Sovjet-Unie in Tsjecho-Slowakije., 1968; 299; 1 omslag
          - Stukken betreffende de bezoeken van Japanse politici aan diverse landen in Azië., 1972 - 1974; 300; 1 omslag
          - Stukken betreffende de onderhandelingen over het plan van de Sovjet-Unie om te komen tot een Aziatisch veiligheidssysteem., 1972 - 1974; 301; 1 omslag
      - Landsverdediging, 9.2.
        - Stukken betreffende de spionagezaak omtrent secretaris Rastvorov van de Ambassade van de Sovjet-Unie in Japan., 1954; 302; 1 omslag
        - Stukken betreffende de defensie van Japan., 1955 - 1975; 303-305; 2 pakken en 1 omslag
          - Algemeen, 1966 - 1975, 303
          - Voorschriften van Japan voor de toelating van vreemde oorlogsschepen en vliegtuigen, 1955 - 1959, 304; omslag
          - Aanschaf van materieel, 1965 - 1974, 305
        - Stukken betreffende de houding van Japan ten opzichte van de nucleaire bewapening., 1966 - 1974; 306-308; 1 pak en 2 omslagen
          - Deelname van Japan aan de internationale onderhandelingen om te komen tot een non-proliferatieverdrag inzake de verspreiding van nucleaire wapens, 1966 - 1974, 306; pak
          - Lidmaatschap van Japan van de Eightteens Nations Disarmament Conference (ENCD), 1969, 307
          - Reacties van Japan op de kernproeven van de Verenigde Staten, Frankrijk en India, 1971 - 1974, 308
        - Stukken betreffende de standpunten van Japan inzake de conflicten in het Midden-Oosten tussen Israël en diverse Arabische landen., 1967 - 1973; 309; 1 omslag
      - Internationale organisaties, 9.3.
        - Stukken betreffende de deelname van Japan aan de vergaderingen van de International Tin Council te Londen., 1954 - 1960; 310; 1 omslag
        - Stukken betreffende de Verenigde Naties (VN)., 1955 - 1974; 311-341; 2 pakken en 29 omslagen
          - United Nations Educational, Scientific and Cultural Organization (UNESCO). 1955 - 1968, 311-312
            - Deelname van Nederland en Japan aan conferenties van UNESCO en de Nederlandse kandidatuur voor een zetel in de Uitvoerende Raad, 1955 - 1964, 311
            - Verspreiding en vervaardiging van boeken in Azië onder leiding van de UNESCO, 1965 - 1968, 312
          - General Agreement on Tariffs and Trade (GATT). 1955 - 1974, 313-316
            - Toetreding van Japan tot de GATT en de totstandkoming van de Katoenovereenkomst, 1955 - 1962, 313
            - Deelname van Japan aan de onderhandelingen in de GATT. 1964 - 1974, 314-316
              - 1964, 314
              - 1965 - 1973 mei, 315
              - 1973 juni - 1974, 316; pak
          - International Labour Organization (ILO). 1956 - 1965, 317-318
            - Ratificatie van de ILO-conventie, 1956 - 1964, 317
            - 2e Aziatische Maritieme Conferentie, 1965, 318
          - Nederlandse en Japanse kandidatuur voor diverse VN-organisaties. 1956 - 1974, 319-326
            - Nederland. 1956 - 1964, 319-321
              - Economische en Sociale Raad (ECOSOC), 1956 - 1963, 319
              - Veiligheidsraad, 1957 - 1964, 320
              - Commissie voor de Rechten van de Mens, 1958 - 1963, 321
            - Japan. 1966 - 1974, 322-326
              - Internationaal Gerechtshof, 1966 - 1971, 322
              - Economische en Sociale Raad (ECOSOC), 1967 - 1974, 323
              - United Nations Industrial Development Organization (UNIDO), 1971 - 1972, 324
              - Commissie voor Internationaal Recht (ILC), 1971 - 1973, 325
              - Advisory Committee for Administrative and Budgatory Questions (ACABQ), 1973 - 1974, 326
          - Internationale onderhandelingen over de totstandkoming van een verdrag inzake het zeerecht en de Nederlandse kandidatuur voor een zetel in de Commissie voor Internationaal Recht (ILC), 1957 - 1961, 327
          - Intergovernmental Maritime Consultative Organization (IMCO). 1959 - 1971, 328-329
            - 1959-1961, 328
            - 1967-1971, 329
          - International Atomic Energy Agency (IAEA), 1961 - 1973, 330
          - United Nations Conference on Trade and Development (UNCTAD), 1964 - 1974, 331
          - Posities van Cambodja (Republiek Khmer), China en Taiwan in de VN, 1965 - 1972, 332
          - Hulpverlening van Japan aan Aziatische ontwikkelingslanden via de Economic Commission for Asia and the Far East (ECAFE), 1965 - 1974, 333; pak
          - World Meterological Organization (WMO), 1966 - 1973, 334
          - Standpunten van Japan inzake het VN-embargo tegen Zimbabwe (voormalig Rhodesië), 1966 - 1974, 335
          - Commentaar van het Ministerie van Buitenlandse Zaken van Japan op het systeem van feitenconstatering van de VN, 1967, 336
          - Wereldbank, 1968 - 1971, 337
          - Internationale diplomatie in verband met de dreigende Amerikaanse vervreemding van de VN, 1971, 338
          - Onderhandelingen met de Wereldgezondheidsorganisatie (WHO) over de oprichting over de nieuwe regionale South East Asian Medical and Health Organization (SEAMHO), 1972, 339
          - Wereld Toerisme Organisatie (WTO), 1973, 340
          - Behandeling van de Korea-kwestie in de VN, 1973 - 1974, 341
        - Stukken betreffende de Europese Unie (EU)., 1957 - 1974; 342-354; 6 pakken en 7 omslagen
          - Algemeen. 1964 - 1974, 342-343
            - 1964-1971, 342; pak
            - 1972-1974, 343; pak
          - Europese Economische Gemeenschap (EEG). 1957 - 1974, 344-352
            - Gemeenschappelijke rapportage van de handelsraden van de EEG in Japan en Zuid-Korea. 1957 - 1974, 344-348
              - Zuid-Korea, 1965, 344
              - Japan, 1957-1960, 345
              - Japan, 1963-1964, 346; pak
              - Japan, 1965-1967, 347; pak
              - Japan, 1968-1974, 348; pak
              - Samenwerking van de voorlichtingsraden van de EEG-landen in Japan, 1965 - 1974, 349
            - Invoer van gevogelte in Japan vanuit de EEG-landen, 1968, 350
            - EEG-dag op de EXPO'70 te Kyoto, 1969 - 1970, 351
            - Bijeenkomsten van de chefs de poste van de EEG-landen, 1970 - 1974, 352; pak
          - Overleg van de Europese Gemeenschap voor Kolen en Staal (EGKS) met Japan, 1969 - 1974, 353
          - Houding van Japan ten opzichte van de Atlantische verklaring inzake het verbeteren van de betrekkingen tussen de Verenigde Staten, Canada, Japan en de EU, 1972 - 1974, 354
        - Stukken betreffende de Organisatie voor Economische Samenwerking en Ontwikkeling (OESO) met betrekking tot Japan., 1960 - 1974; 355-359; 1 pak en 4 omslagen
          - Algemeen, 1965 - 1974, 355
          - Toetreding van Japan tot de OESO, 1961 - 1963, 356
          - Deelname van Japan aan het Development Assistance Committee (DAC) met betrekking tot de hulpverlening aan onderontwikkelde landen. 1960 - 1974, 357-358
            - 1960-1963, 357
            - 1965-1974, 358; pak
          - Bezoek aan Japan van de Nederlandse secretaris-generaal van de OESO vanwege de komende herverkiezing, 1968 - 1974, 359
        - Stukken betreffende het rapporteren over de bijeenkomsten van de International Economic Consultative Organisation for Korea (IECOK) in verband met de financieel-economische hulpverlening aan Zuid-Korea., 1966 - 1968; 360; 1 omslag
        - Stukken betreffende de 36e internationale vergadering van de International Criminal Police (Interpol) te Kyoto en de overplaatsing van het centrale regionale radiostation Interpol van de Filipijnen naar Japan., 1967 - 1969; 361; 1 omslag
        - Stukken betreffende de standpunten van Japan inzake behandelde onderwerpen in de Noord-Atlantische Verdragsorganisatie (NAVO) aangaande de nucleaire bewapening en de biologische en chemische oorlogsvoering., 1969 - 1971; 362-363; 1 omslag en 1 stuk
          - Telexbericht aan het Nederlandse Ministerie van Buitenlandse Zaken over het ontwerpverdrag van de Verenigde Staten en de Sovjet-Unie inzake de denuclearisering van de oceaanbodem, 1969, 362
          - Chemische en biologische oorlogsvoering en proefnemingen met nucleaire wapens, 1970 - 1971, 363; stuk
        - Stukken betreffende de deelname van een Nederlandse parlementaire delegatie aan de 61e interparlementaire conferentie van de Interparlementaire Unie (IPU) te Tokio., 1973 - 1974; 364; 1 omslag
        - Stukken betreffende de deelname van Japan aan de vergaderingen van de informele Groep van Brussel met betrekking tot internationale milieuzaken., 1973 - 1974; 365; 1 omslag
  - Geheim archief, B.
    - Algemeen, 0.
      - Agenda's van ingekomen en uitgegane geheime stukken., 1954 - 1968; 366-368; 3 delen
        - 1954-1959, 366
        - 1960-1962, 367
        - 1963-1968, 368
      - Dossierinventarissen van het geheim archief van de Nederlandse Ambassade in Japan over de periode 1945 - 1974., 1975; 369-370; 2 delen
        - Over de periode 1945 - 1964, 1975, 369
        - Over de periode 1965 - 1974, 1975, 370
    - Organisatie, 1.
      - Stukken betreffende het voornemen tot de benoeming van een nieuwe Nederlandse consul-generaal te Kobe., 1965; 371; 1 omslag
    - Protocol, 2.
      - Stukken betreffende het voornemen van Nederland om de ambassadeur van de Nederlandse Ambassade in Japan tevens te benoemen als gezant voor Zuid-Korea., 1959 - 1961; 372; 1 omslag
      - Stukken betreffende de buitenlandse diplomatieke vertegenwoordigingen van Indonesië in Japan., 1966 - 1972; 373; 1 omslag
    - Juridische aangelegenheden, 3.